【裁判字號】    89,易,1169
【裁判日期】    890808
【裁判案由】    竊盜
【裁判全文】
臺灣高雄地方法院刑事判決                        八十九年度易字第一一六九號
    公  訴  人  臺灣高雄地方法院檢察署檢察官
    被      告  丁○○
右列被告因竊盜案件，經檢察官提起公訴（八十九年度偵字第三九八Ｏ號），本院判
決如左：
    主  文
丁○○連續攜帶凶器竊盜，處有期徒刑柒月，緩刑參年。
    事  實
一、丁○○意圖為自己不法之所有，基於概括之犯意，連續於下列時地，持其所有客
    觀上可致危害他人生命、身體安全之Ｔ型一字板手（磨成尖型）竊取他人所有之
    機車，得手後將所竊之機車部分車體及外殼拼裝在下列機車上，所餘車牌、引擎
    及車體部分則棄置在高雄市○○區○○路七十七巷三十六號前之排水溝內，茲敘
    述其事實如下：
（一）民國八十八年七月間某日，在高雄市○○路與和平路口，竊取不詳姓名之人所
      有不詳車號三陽白色迪奧車型之輕型機車，將該車之部分車體及外殼拼裝於Ｗ
    ＺＨ─八九Ｏ號潘福民所有之同型輕機車，改裝完成後，則交予知情之丙○○
      （即車主潘福民之子，未據起訴，另函送臺灣高雄地方法院檢察署偵辦）騎用
      。
（二）於八十八年九月上旬某日，在高雄市○○區○○街六十二號前，竊取不詳姓名
      之人所有不詳車號之三陽風尚藍色機車，將該車之部分車體及外殼拼裝於以乙
      ○○名義登記為車主，而實際所有人即為丁○○之ＴＸＦ─四二六號三陽紅色
      輕機車上，供己騎用。
（三）於八十八年九月二十六日，在高雄市○○○路與自由路口，竊取甲○○所有Ｚ
      ＧＸ─ＯＯ七號三陽銀色輕機車（車籍資料登記朱紅色），將該車之外殼及部
      分車體拼裝於以己○○名義登記為車主，而實際所有人即為丁○○之ＺＫＰ─
      八四八號三陽藍色輕機車上，供己騎用。
    嗣丁○○騎用上開改裝完成之ＺＫＰ─八四八號機車，於八十九年二月十二日十
    七時五十分行經高雄市新興區○○○路及文橫路口時，為警發現該部機車車體與
    車牌號碼不符而攔檢盤查，經丁○○供承後，始發覺上情。
二、案經高雄市政府警察局苓雅分局報請臺灣高雄地方法院檢察署檢察官偵查起訴。
    理  由
一、訊據被告丁○○對於右揭事實均坦承不諱，核與被害人甲○○及證人丙○○所證
    述之情節相符，並有照片十張、贓物認領保管收據及車輛失竊個別查詢報表各一
    紙在卷可資佐憑，故本案事證明確，被告犯行洵堪認定，應依法論科。
二、查被告持以竊盜所用之Ｔ型板手，屬金屬製，質堅且已磨成尖狀，業據被告陳述
    甚詳，故核其所為，係犯刑法第三百二十一條第一項之攜帶凶器竊盜罪。公訴人
    漏未斟酌被告係攜帶Ｔ型板手實施竊盜犯行，而認為被告係涉犯同法第三百二十
    條第一項之竊盜罪，尚有未洽，惟其基本社會事實相同，本院自得予以審究，並
    依法變更起訴法條。被告先後多次犯行，時間緊接，方法相同，觸犯構成要件相
    同之罪，顯係基於概括之犯意為之，應依連續犯之規定，以一罪論，並加重其刑
    。爰審酌被告習得修理機車之技能，竟未將之用於正途，反供本案犯罪之用，並
    肇致被害人取回失竊物之權利受到妨害，或無法取回，足證其犯行所致之危害非
    輕；惟姑念其年輕識淺，並無前科，品行尚佳，此觀諸本院被告院內索引卡紀錄
    表自明，於犯罪後坦認犯行，並與被害人達成和解，此有卷附之和解書一紙可資
    佐憑，顯見其犯罪後態度良好等一切情狀，量處如主文所示之刑。末查被告前未
曾受有期徒刑以上刑之宣告，此有卷附前開本院被告索引卡紀錄表足考，經此次
    起訴、審判後，當能知所警愓，信無再犯之虞，本院認為前開對其刑之宣告，以
    暫不執行為適當，爰宣告緩刑三年，以啟自新。至於被告行竊時所持用之Ｔ型一
    字板手，並未扣案，且於被告行竊後遺失，業據被告自承在卷，為免日後執行困
    難，爰不另為沒收之諭知，附此敘明。
三、公訴意旨於事實欄雖認為被告於八十八年八月上旬在高雄市○○區○○街寶珠溝
    附近，竊取一部三陽迪奧之不詳車號之黑色機車，因而認為被告涉有刑法第三百
    二十條第一項之竊盜罪嫌等語，惟公訴人認被告涉犯該罪犯行，無非以被告於警
    訊及偵查中之自白為其論據。然查，被告自白其有上開竊盜犯行，及將該部竊得
    之機車拼裝於丙○○家所有之兩部機車上等語，於警方查證時發現，被告自白竊
    得機車之車型，與自丙○○家起出之另一部ＸＫＦ─三二八號車之車型及廠牌完
    全不符，業經證人即查獲員警林勇國於本院審理中證述明確，且證人所言，復與
    證人即該部ＸＫＦ─三二八號機車車主戊○○所述相符，並有照片三張、機車出
    廠與貨物稅完稅證明、統一發票及行車執照影本各一紙在卷可資佐憑，顯見被告
    自白將該部機車改裝後送給丙○○之語，與事實未符，而本院復查無其他積極證
    據足資證明被告涉有公訴人所指之該次竊盜犯行，故單憑被告之自白，尚不足為
    對被告不利事實之認定，惟此部分與前開論罪科刑有裁判上一罪之關係，爰不另
    為無罪之諭知，附此敘明。
四、被告於事實欄（一）部分所竊得之機車係在丙○○家裡，將之與丙○○之父親潘
    福民所有之ＷＺＨ─八九Ｏ改裝完成，交予丙○○騎用，被告於改裝前曾告知丙
    ○○該部機車為其所竊得，且改裝後，亦無向丙○○收取任何代價，復經被告於
    警訊時供述明確，雖丙○○均矢口否認事前知悉被告拼裝交其使用之機車為贓車
    云云，惟此部分丙○○既涉有犯罪嫌疑，且未經公訴人起訴，本院自應依職權函
    請臺灣高雄地方法院檢察署就丙○○之上開犯嫌偵查，併此敘明。
據上論斷，應依刑事訴訟法第二百九十九條第一項前段、第三百條、刑法第五十六條
、第三百二十一條第一項第三款、第七十四條第一款，判決如主文。
中      華      民      國      八十九      年      八      月    八    日
                                臺灣高雄地方法院刑事第二庭
                                    審判長法  官  黃三友
                                            法  官  廖建瑜
                                            法  官  李代昌
右正本證明與原本無異。
如不服本判決，應於判決送達後十日內，向本院提出上訴狀。
                                            書記官  吳韻芳
中      華      民      國      八十九      年      八      月    八    日
附錄本判決論罪科刑適用法條
刑法第三百二十一條
犯竊盜罪而有左列情形之一者，處六月以上五年以下有期徒刑：
一、於夜間侵入住宅或有人居住之建築物、船艦或隱匿其內而犯之者。
二、毀越門扇、牆垣或其他安全設備而犯之者。
三、攜帶兇器而犯之者。
四、結夥三人以上而犯之者。
五、乘火災、水災或其他災害之際而犯之者。
六、在車站或埠頭而犯之者。
前項之未遂犯罰之。


司法院資訊處製作；財團法人民間司法改革基金會備份。
